臺灣臺中地方法院刑事判決　　　　　　　 94年度易字第162號
公　訴　人　臺灣臺中地方法院檢察署檢察官
被　　　告　壬○○
　　　　　　癸○○
上列被告等因恐嚇取財等案件，經檢察官提起公訴（九十三年度
偵字第二一五八五號），本院判決如下：
    主    文
壬○○共同連續意圖為自己不法之所有，以恐嚇使人將本人之物
交付，累犯，處有期徒刑壹年拾月；扣案之便條紙貳張，均沒收
。
癸○○共同連續意圖為自己不法之所有，以恐嚇使人將本人之
物交付，累犯，處有期徒刑壹年陸月；扣案之便條紙貳張，均沒
收。
    犯罪事實
一、壬○○曾於民國八十七年犯竊盜、違反槍砲彈藥刀械管制條
    例罪，分別經臺灣彰化地方法院、臺灣高等法院臺中分院判
    處有期徒刑十月、三月確定；又於八十七年間犯贓物罪，經
    臺灣彰化地方法院於八十八年二月十九日判處有期徒刑三月
    ，如易科罰金，以三百元折算一日確定；又於八十八年間犯
    施用第二級毒品罪，經本院於八十八年七月五日判處有期徒
    刑四月，如易科罰金，以三百元折算一日確定；嗣前開四罪
    經定應執行有期徒刑一年六月；復於八十八年間犯贓物罪，
    經本院於八十八年十月二十五日判處有期徒刑十月確定；又
    於八十八年間犯施用第一級毒品罪，經本院於八十八年十月
    二十五日判處有期徒刑一年六月確定；又於八十八年間犯妨
    害公務罪，經本院於八十八年十月二十三日判處有期徒刑十
    月確定，嗣前開所犯之數罪接續執行，九十一年七月十九日
    獲准假釋，九十三年七月三十日假釋期滿執行完畢。癸○○
    曾於八十八年間犯竊盜罪，經本院於八十九年三月二日判處
    有期徒刑一年八月確定；復於八十九年間犯妨害自由罪，經
    臺灣高等法院臺中分院判處有期徒刑七月，上訴後，經最高
    法院於九十年五月二十四日駁回上訴確定；嗣前開二罪經定
    應執行有期徒刑二年一月；又於九十年間犯竊盜罪，經本院
    於九十年六月二十八日判處有期徒刑一年六月確定，嗣前開
    所犯之三罪接續執行，於九十二年二月二十六日縮刑期滿執
    行完畢。壬○○、癸○○與乙○（拘提中，俟到案後另結）
    仍未能悔改，結夥三人，或由壬○○、乙○二人，共同基於
    意圖為自己不法所有之概括犯意聯絡，推由乙○駕駛自小客
    車搭載壬○○、癸○○，或由乙○搭載壬○○，再由壬○○
    或癸○○持客觀上足以對人之生命、身體、安全構成威脅，
    具有危險性之兇器即Ｔ型六角扳手，在臺中縣市竊取日產
    SEFIRO款式之自小客車或其他貨車後，將下述時、地竊來之
    自小客車或貨車移至在偏僻地點放置後，由壬○○以公用電
    話向車主電話聯繫，告知必須匯款如下述所示之金額至不知
    情之丙○○郵局帳號000000000000或壬○○本
    人郵局帳號00000000000000內，再由癸○○
    、乙○持該郵局帳號之提款卡至提款機提領朋分花用，從事
    社會通稱「擄車勒贖」行為：
    (一)壬○○、癸○○、乙○結夥三人持兇器即Ｔ型六角扳手，
      於九十三年十一月二十六日十時三十分許，在臺中市○○
      區○○路與洛陽路口，竊取丑○○所有由其弟子○○使用
      之車牌號碼Ｂ三─八三二九日產SEFIRO款式自小客車得手
      後，將該車移置在臺中縣大肚鄉○○路○段一九八巷內，
      並以電話與子○○（起訴書誤載為丑○○）使用之000
      0000000號行動電話聯繫，以加害財產之事恐嚇其
      匯款新臺幣（下同）三萬元金錢至指定之郵局帳戶，否則
      失竊之自小客車將消失，惟子○○並未匯款而未得逞。嗣
      於九十三年十二月八日十九時三十分許，為警在上址查獲
      該車。
    (二)壬○○、癸○○、乙○結夥三人持兇器即Ｔ型六角扳手，
      於九十三年十二月六日十二時許，在臺中市○○區○○路
      與向上路口，竊取己○○所有車牌號碼六二五０—ＨＰ日
      產SEFIRO款式自小客車得手後，將該車移置在臺中市南屯
      區○○○路○段一巷一六八號前，於尚未以電話向車主恐
      嚇要求金錢前，為警於九十三年十二月八日十八時十分許
      ，在臺中市○○○路○段一巷一六八號前查獲該自小客車
      。
    (三)壬○○、乙○二人持兇器即Ｔ型六角扳手，於九十三年十
      二月七日七時許，在臺中市西屯區○○○路○段世斌一巷
      二五弄十三號前，竊取丁○○所有之車牌號碼６Ｌ─九五
      三三號自小貨車及貨車上之榴槤、鳳梨等水果，得手後將
      該車移置在上址附近隱密處，欲以電話恐嚇丁○○匯款，
      惟因未尋獲丁○○之電話始未實施恐嚇行為。嗣於同日下
      午，為警在上址附近隱密處查獲該車，始查悉上情。
    (四)壬○○、癸○○、乙○結夥三人持兇器即Ｔ型六角扳手，
      於九十三年十二月七日七時四十五分許，在臺中市西屯區
      ○○○○街五號前，竊取戊○○所使用之車牌號碼ＣＧ—
      五七四八號裕隆廠牌框式自小客車（係戊○○之夫陳耀仁
      即暐達水電工程行所有）得手後，將該車移置在臺中市○○區○○路與西屯路口，並以電話與戊○○使用之000
      0000000號市內電話聯繫，以加害財產之事恐嚇其
      匯款三萬元金錢至指定之郵局帳戶，否則失竊之自小客車
      將消失，戊○○乃與之周旋以匯款六千元至丙○○上述郵
      局帳號得逞後，始獲壬○○告知遭竊之自小客車之地點而
      尋回遭竊之前開車輛。
    (五)壬○○、癸○○、乙○結夥三人持兇器即Ｔ型六角扳手，
      於九十三年十二月七日十四時許，在臺中市○○區○○街
      五十巷口竊取甲○○（起訴書誤載為江名達）所有之車牌
      號碼二七六三—ＫＺ日產SEFIRO款式自小客車得手後，將
      該車移置在臺中縣大肚鄉○○路○段六三巷三一號前，並
      以電話與甲○○使用之0000000000號行動電話
      聯繫，以加害財產之事恐嚇其匯款三萬元金錢至郵局帳戶
      ，否則失竊之自小客車將消失，惟甲○○隨即報警並未匯
      款而未得逞。嗣於九十三年十二月八日十七時四十分許，
      為警在上址起獲該車。
二、案經臺中市警察局第六分局報請臺灣臺中地方法院檢察署檢
    察官偵查起訴。
    理  由
一、訊據被告壬○○、癸○○對於上揭事實坦承不諱，核與被害
    人丑○○、己○○、戊○○、甲○○、丙○○於警詢時指述
    ，證人子○○、丁○○於本院審理時結證之情節相符，復有
    受款人丙○○之郵政國內匯款收執一紙、車輛遺失通報單、
    車輛竊盜、車牌失竊資料個別查詢報表─查詢車輛認可資料
    、照片及贓物保管收據附於偵查卷可稽，事證明確，被告壬○○、癸○○二人犯行均堪認定。
二、按刑法第三百二十一條第一項第三款之攜帶兇器竊盜罪，係
    以行為人攜帶兇器為其加重條件，此所謂兇器，其種類並無
    限制，凡客觀上足以對人之生命、身體、安全構成威脅，具
    有危險性之兇器為已足，並不以攜帶之初有行兇之意圖為必
    要（最高法院七十九年台上字第五二五三號判例參照）。查
    被告壬○○、癸○○及乙○三人竊取車輛時係手持Ｔ型扳手
    ，該Ｔ型扳手係鐵製材質，此據被告乙○於偵查供承在卷（
    見偵查卷第一二九頁），質地堅硬、銳利，可持之傷害人之
    身體、生命，而對人的安全構成威脅，堪認係刑法第三百二
    十一條第一項第三款所稱之兇器。核被告壬○○、癸○○就
    事實欄一之(一)、(二)、(四)、(五)部分所為，均係犯刑法法第三百
    二十一條第一項第三款、第四款之結夥三人以上攜帶兇器竊
    盜罪；被告劉建成就事實欄一之(三)部分所為，則係犯刑法第
    三百二十一條第一項第三款之攜帶兇器竊盜罪；被告壬○○
    、癸○○就事實欄一之(四)部分，另犯刑法第三百四十六條第
    一項之恐嚇取財既遂罪，就事實欄一之(一)、(五)部分，另犯刑
    法第三百四十六條第三項、第一項之恐嚇取財未遂罪。被告
    壬○○、癸○○與被告乙○間就事實欄一之(一)、(二)、(四)、(五)
    部分之犯行，以及被告壬○○與被告乙○間就事實欄一之(三)
    部分之犯行，各有犯意之聯絡及行為之分擔，均為共同正犯
    。而被告壬○○、癸○○二人先後數次結夥三人以上攜帶兇
    器竊盜罪，被告壬○○一次攜帶兇器竊盜罪，以及被告壬○○、癸○○二人先後一次恐嚇取財既遂、二次恐嚇取財未遂
    犯行，時間緊接，觸犯犯罪構成要件相同之罪名，均顯係基
    於概括犯意反覆為之，各為連續犯，均應依刑法第五十六條
    規定以一罪論（分別應論以結夥三人以上攜帶兇器竊盜罪及
    恐嚇取財既遂罪），並加重其等之刑。其等所犯結夥三人以
    上攜帶兇器竊盜及恐嚇取財既遂犯行間，有方法、結果之牽
    連關係，為牽連犯，依刑法第五十五條之規定，應從一重之
    恐嚇取財既遂罪論處。查被告壬○○曾於八十七年犯竊盜、
    違反槍砲彈藥刀械管制條例罪，分別經臺灣彰化地方法院、
    臺灣高等法院臺中分院判處有期徒刑十月、三月確定；又於
    八十七年間犯贓物罪，經臺灣彰化地方法院於八十八年二月
    十九日判處有期徒刑三月，如易科罰金，以三百元折算一日
    確定；又於八十八年間犯施用第二級毒品罪，經本院於八十
    八年七月五日判處有期徒刑四月，如易科罰金，以三百元折
    算一日確定；嗣前開四罪經定應執行有期徒刑一年六月；復
    於八十八年間犯贓物罪，經本院於八十八年十月二十五日判
    處有期徒刑十月確定；又於八十八年間犯施用第一級毒品罪
    ，經本院於八十八年十月二十五日判處有期徒刑一年六月確
    定；又於八十八年間犯妨害公務罪，經本院於八十八年十月
    二十三日判處有期徒刑十月確定；嗣前開所犯之數罪接續執
    行，九十一年七月十九日獲准假釋，九十三年七月三十日假
    釋期滿執行完畢。被告癸○○曾於八十八年間犯竊盜罪，經
    本院於八十九年三月二日判處有期徒刑一年八月確定；復於
    八十九年間犯妨害自由罪，經臺灣高等法院臺中分院判處有
    期徒刑七月，上訴後，經最高法院於九十年五月二十四日駁
    回上訴確定；嗣前開二罪經定應執行有期徒刑二年一月；又
    於九十年間犯竊盜罪，經本院於九十年六月二八日判處有期
    徒刑一年六月確定，嗣前開所犯之三罪接續執行，於九十二
    年二月二十六日縮刑期滿執行完畢之事實，業據被告壬○○
    、癸○○二人於本院審理時供承在卷，並有臺灣高等法院被
    告前案紀錄表、臺灣臺中地方法院檢察署刑案資料查註紀錄
    表附卷可稽，其二人於有期徒刑執行完畢後，五年以內再犯
    本件有期徒刑以上之罪，均為累犯，均應依刑法第四十七條
    之規定加重其刑，並均依法遞加重之。被告壬○○、乙○於
    九十三年十二月七日七時許竊取被害人丁○○所有之車牌號
    碼６Ｌ─九五三三號自小貨車及貨車上之榴槤、鳳梨等水果
    之犯行，雖未據起訴，惟與其前開已起訴經論罪科刑之竊盜
    罪部分，有連續犯之裁判上一罪關係，為起訴效力所及，自
    應併予審理。爰審酌被告壬○○、癸○○各有如前所述之前
    科，素行不良，其二人均正值年輕力壯之青年時期，均不思
    從事正當工作以賺取應得之報酬，竟以不勞而獲之手段先行
    竊車，再恐嚇被害人匯款，非但侵害被害人之財產權，且造
    成被害人之恐慌，惡性非輕，惟於本案犯罪所得不多，所竊
    得之車輛均已由被害人領回，有贓物保管收據在卷可憑，其
    二人犯後均坦承所犯、態良均良好等一切情狀，分別量處如
    主文所示之刑。扣案之上載有甲○○0000000000
    號、榴槤車、暐達水電00000000等字之便條紙一張
    （見偵查卷第五九頁）及扣案之上載蔡益欣0000000
    000等字之便條紙一張，係共犯被告乙○所有供其等記載
    被害人姓名、電話供撥打恐嚇電話用，係供其等犯罪所用之
    物，均應依刑法第三十八條第一項第二款之規定宣告沒收。
    至其餘扣案之馬祖郵局存簿一本、郵局金融卡三張、中華電
    信ＩＣ卡三張、行動電話五支（以上見偵查卷第五十頁扣押
    物品目錄表）、竊車工具一批、紙張一張及戶名庚○○之郵
    局存摺一本、印章一顆、被害人甲○○二吋照片一張等物（
    見偵查卷第五八頁扣押物品目錄表），被告壬○○、癸○○
    均否認與本案有關（見本院卷二第二一頁），核與證人庚○○於本院審理時結證之情節相符（見本院卷一第二０四、二
    ０五頁），亦查無證據證明與本案有關，公訴人亦未請求宣
    告沒收，均不諭知沒收，併予敘明。
據上論斷，應依刑事訴訟法第二百九十九條第一項前段，刑法第
二十八條、第五十六條、第三百二十一條第一項第四款、第三款
、第三百四十六條第一項、第五十五條、第四十七條、第三十八
條第一項第二款，罰金罰鍰提高標準條例第一條前段，判決如主
文。
本案經檢察官辛○○到庭執行職務。
中　　華　　民　　國　　94　　年　　9 　　月　　27　　日
                  刑事第十四庭      審判長法  官  楊真明
                                          法  官  劉逸成
                                          法  官  黃渙文
上正本證明與原本無異。
如不服本判決，應於送達後十日內向本院提出上訴狀（須附繕本
），上訴於臺灣高等法院臺中分院。
                                          書記官  蔡宜林
中　　華　　民　　國　　94　　年　　9 　　月　　27　　日
附錄論罪科刑法條
刑法第三百四十六條：
意圖為自己或第三人不法之所有，以恐嚇使人將本人或第三人之
物交付者，處六月以上五年以下有期徒刑，得併科一千元以下罰
金。
以前項方法得財產上不法之利益，或使第三人得之者，亦同。
前二項之未遂犯罰之。
刑法第三百二十一條：
犯竊盜罪而有左列情形之一者，處六月以上、五年以下有期徒刑
：
一、於夜間侵入住宅或有人居住之建築物、船艦或隱匿其內而犯
　　之者。
二、毀越門扇、牆垣或其他安全設備而犯之者。
三、攜帶兇器而犯之者。
四、結夥三人以上而犯之者。
五、乘火災、水災或其他災害之際而犯之者。
六、 在車站或埠頭而犯之者。
前項之未遂犯罰之。
